最高法院刑事判決　　　　　　　　　 111年度台上字第2364號
上　訴　人　章勝捷




原審辯護人　張馻哲律師 
上列上訴人因違反毒品危害防制條例案件，不服臺灣高等法院中
華民國110年12月9日第二審判決（110 年度上訴字第1177號，起
訴案號：臺灣基隆地方檢察署107年度偵字第4303號、108年度偵
字第6332號），由其原審辯護人代為提起上訴，本院判決如下：
    主  文
上訴駁回。
    理  由
一、按刑事訴訟法第377 條規定，上訴於第三審法院，非以判決
    違背法令為理由，不得為之。是提起第三審上訴，應以原判
    決違背法令為理由，係屬法定要件。如果上訴理由書狀並未
    依據卷內訴訟資料，具體指摘原判決不適用何種法則或如何
    適用不當，或所指摘原判決違法情事，顯與法律規定得為第
    三審上訴理由之違法情形，不相適合時，均應認其上訴為違
    背法律上之程式，予以駁回。
二、原判決綜合全案證據資料，本於事實審法院採證認事之職權
    ，認定上訴人章勝捷有如其所援引第一審事實欄（下稱事實
    欄）所載犯行，因而維持第一審關於論處上訴人共同販賣第
    二級毒品2 罪刑、成年人與少年共同販賣第二級毒品、販賣
    第二級毒品各1 罪刑，及諭知相關沒收、追徵部分之判決，
    駁回上訴人在第二審之上訴。原判決就採證、認事、用法及
    量刑，已詳為敘明其所憑之證據及認定之理由。核原判決所
    為論斷說明，俱有卷內證據資料可資覆按，從形式上觀察，
    並無足以影響其判決結果之違法情形存在。
三、按犯毒品危害防制條例第4條至第8條之罪，於偵查及審判中
    均自白者，減輕其刑，修正前該條例第17 條第2項定有明文
    。該規定係為鼓勵犯罪行為人自白、悔過，並期訴訟經濟、
    節約司法資源而設，故此所謂「自白」，應係指對自己之犯
    罪事實全部或主要部分為肯定供述之意。
  ㈠原判決載敘：⒈上訴人於民國108年10月25日、109 年1月10
    日檢察官訊問時，就其所涉之本件4 件販賣毒品部分，均係
    為全盤否認之陳述。⒉上訴人因另案販賣第二級毒品給少年
    林○任（名字詳卷）而經臺灣基隆地方檢察署檢察官以 107
    年度偵字第4187號等案號提起公訴（按業經臺灣基隆地方法
    院以107年度訴字第692號判決確定），而上訴人於107年8月
    8 日該案警詢時，雖有坦承販賣毒品予楊○為，惟係供稱與
    楊○為交易毒品次數共計7 次，交易時間係集中於107年3月
    底及4月初，其中委請林○任運送之時間為107年3月初及3月
    底，委請張文軒代為運送時間則為107 年3月底，4月初，上
    訴人親自交付時間則為107年4月底，且販賣金額均為新臺幣
    2千元，販賣數量均為2公克，有警詢筆錄存卷為憑，可見上
    開交付第二級毒品之時間、價金、重量均與本件不同，是上
    訴人於該另案中關於販賣毒品之自白，亦難執為本件4 次犯
    行亦有自白之依據。綜上，難認上訴人業於偵查中自白本件
    4次犯行，無從依毒品危害防制條例第17條第2項之規定減輕
    其刑。
  ㈡另稽之卷內訴訟資料，上訴人於107年7月25日警詢時亦否認
    犯行。其雖曾於107年11月6日本件檢察官偵訊時，就檢察官
    所訊問：對於陳○辰等3 人所述有何意見？答以：「沒有意
    見。楊○為用門號換的居多。但楊○為他媽媽錄音的8 千元
    跟這個無關」等語，雖對於證人陳○辰等人所為證述沒有意
    見，惟並非對自己之犯罪事實全部或主要部分為肯定供述之
    意，反而強烈否認有事實欄四所載犯行，自非屬自白犯行。
    另其於同日檢察官訊問：對林○任等人所述有何意見？答以
    ：「沒有。我之前就已經承認我有請張文軒送毒品給楊○為
    。楊○為有錢就現金交易，沒錢就找他朋友辦門號換」等語
    ，並未針對事實欄三所載與張文軒共同販賣毒品之具體犯罪
    事實全部或主要部分為肯定供述，亦未坦承事實欄一、二、
    四所載與陳○辰、林○任共同及單獨販賣毒品之犯行，此有
    警詢、訊問筆錄附卷可佐。從而，原判決認定上訴人並未於
    偵查中自白本件4次犯行，依上開說明，並無不合。
  ㈢上訴意旨置原判決已詳為論斷之事項於不顧，重複爭執上訴
    人曾於檢察官偵訊時自白本件4 次犯行，泛指原判決未適用
    上開自白減刑規定，有適用法則不當及理由欠備之違法，並
    非上訴第三審之合法理由。
四、依上所述，本件上訴違背法律上之程式，應予駁回。
據上論結，應依刑事訴訟法第395條前段，判決如主文。
中    華    民    國   111    年    5     月    11    日
                  刑事第六庭審判長法  官  李  英  勇  
                                  法  官  洪  兆  隆  
                                  法  官  楊  智  勝  
                                  法  官  吳  冠  霆  
                                  法  官  邱  忠  義  
本件正本證明與原本無異
                                  書記官
中    華    民    國   111    年    5     月    13    日